【裁判字號】    97,台上,660
【裁判日期】    970403
【裁判案由】    損害賠償
【裁判全文】
最高法院民事裁定              九十七年度台上字第六六○號
上  訴  人  日商‧三麗鷗股份有限公司
法定代理人  乙○○○
訴訟代理人  陳和貴律師
            馮馨儀律師
被 上訴 人  松林國際圖片有限公司
法定代理人  甲  ○
訴訟代理人  林衍鋒律師
上列當事人間請求損害賠償事件，上訴人對於中華民國九十六年
三月七日台灣高等法院第二審更審判決（九十五年度智上更(一)字
第三號），提起上訴，本院裁定如下：
    主  文
上訴駁回。
第三審訴訟費用由上訴人負擔。
    理  由
按上訴第三審法院，非以原判決違背法令為理由，不得為之。又
提起上訴，上訴狀內應記載上訴理由，其以民事訴訟法第四百六
十九條所定事由提起第三審上訴者，應於上訴狀內表明：原判決
所違背之法令及其具體內容、暨依訴訟資料合於該違背法令之具
體事實。其依同法第四百六十九條之一規定提起上訴者，並應具
體敘述為從事法之續造、確保裁判之一致性或其他所涉及之法律
見解具有原則上重要性之理由。同法第四百六十七條、第四百七
十條第二項分別定有明文。而依同法第四百六十八條規定，判決
不適用法規或適用不當者，為違背法令；依同法第四百六十九條
規定，判決有該條所列各款情形之一者，為當然違背法令。是當
事人提起第三審上訴，如合併以同法第四百六十九條及第四百六
十九條之一之事由為上訴理由時，其上訴狀或理由書應表明該判
決所違背之法令條項，或有關判例、解釋字號，或成文法以外之
習慣或法理等及其具體內容，暨係依何訴訟資料合於該違背法令
之具體事實，並具體敘述為從事法之續造、確保裁判之一致性或
其他所涉及之法律見解具有原則上重要性之理由。如未依上述方
法表明，或其所表明者與上開法條規定不合時，即難認為已合法
表明上訴理由，其上訴自非合法。本件上訴人對於原判決提起第
三審上訴，雖以該判決違背法令為由，惟核其上訴理由狀所載內
容，徒就原審取捨證據、認定事實及解釋契約之職權行使所論斷
：如原審判決附圖（下稱附圖）一所示「帽子家族寶貝熊」系列
編號一至四九、五一至一七四之美術著作（下稱系爭著作）係訴
外人甲○於民國八十七年、八十八年間陸續創作完成，其中編號
一、二者為寶貝熊基本造型，其餘係以該基本造型搭以水果、動
物、生肖、職業等公共概念，加以著帽或變裝，以不同手法、造
型及色彩描繪，客觀表達各圖繪熊之個性及獨特性。該著帽及變
裝構圖部分既屬著作權法所不保護之概念範疇，且系爭著作圖像
與附圖二所示上訴人所主張被抄襲之圖樣亦各具特色，客觀上為
不同之表達方式，則系爭著作因有其個性及獨立性，於甲○著作
完成時自享有著作權，應受著作權法之保護。嗣甲○依法將系爭
著作之著作財產權（卡片紙品類之專屬授權除外）讓與被上訴人
，被上訴人請求確認其就系爭著作之著作財產權存在，洵屬有理
。上訴人經被上訴人對之聲請假處分及發函通知後，已知悉被上
訴人為系爭著作之著作財產權人，訴外人萬家文具印刷有限公司
（下稱萬家公司）等均係被上訴人之授權廠商，竟仍對萬家公司
等聲請為假處分，影響被上訴人之相關授權業務，侵害被上訴人
之著作財產權，致被上訴人受有共新台幣七十八萬六千二百五十
元之損害。是被上訴人依著作權法第八十八條、第八十九條之規
定，請求上訴人如數賠償上述損害之本息，及上訴人應負擔費用
，將本件最後事實審之民事判決全部內容，以新聞類之五號字體
刊登於禮品世界雜誌月刊一次，均為正當等情，指摘為不當，並
就原審命為辯論及已論斷者，泛言謂為違法，而非表明該判決所
違背之法令及其具體內容，暨依訴訟資料合於該違背法令之具體
事實，更未具體敘述為從事法之續造、確保裁判之一致性或其他
所涉及之法律見解具有原則上重要性之理由，難認其已合法表明
上訴理由。依首揭說明，應認其上訴為不合法。
據上論結，本件上訴為不合法。依民事訴訟法第四百八十一條、
第四百四十四條第一項、第九十五條、第七十八條，裁定如主文
。
中    華    民    國  九十七  年    四    月    三    日
                      最高法院民事第三庭
                          審判長法官  蘇  茂  秋
                                法官  陳  碧  玉
                                法官  劉  靜  嫻
                                法官  張  宗  權
                                法官  陳  國  禎
      本件正本證明與原本無異
                                      書  記  官
中    華    民    國  九十七  年    四    月   十六   日
                                                      v


司法院資訊處製作；財團法人民間司法改革基金會備份。
